臺灣高等法院臺中分院刑事判決　　　　　　　　　　九十一年度上易字第五七六號
　　　上　訴　人　臺灣台中地方法院檢察署檢察官
　　　被　　　告　甲○○
右上訴人因被告違反電子遊戲場業管理條例等案件，不服臺灣臺中地方法院九十年度
易字第三五五四號中華民國九十年十二月二十五日第一審判決（起訴案號：臺灣臺中
地方法院檢察署九十年度偵字第一四三０七號），提起上訴，本院判決如左：
    主　  文
原判決關於甲○○部分撤銷。
甲○○在公眾得出入之場所賭博財物，處罰金壹仟元。如易服勞役，以參佰元折算壹
日。
    事  　實
一、甲○○於民國（下同）九十年八月八日二十時三十分許在同案業已判處罪刑確定
    在卷之謝清淇所經營公眾得出入之「電子遊戲場」把玩梭哈撲克電子遊戲機，由
    趙某兌換新台幣（下同）壹佰元現金，開一百分押注，以一比一之比例開分押注
    ，押注完畢洗分後，機具上剩餘之分數即以一比一之比例兌換現金，若未押中，
    則所下賭注即歸謝清淇所有。其被查獲時，正在把玩該機具，且機台上之分數顯
    示為三百九十分。
二、案經台中縣警察局霧峰分局報請臺灣臺中地方法院檢察署檢察官偵查起訴。
    理  　由
一、訊據被告甲○○（下稱被告）對於查獲當時在上址把玩梭哈單機之機具乙節固坦
    承不諱，惟矢口否認有何兌換現金之行為，辯稱：並無賭博犯行云云。經查，右
    開犯罪事實，業據同案已判處罪刑確定在卷之被告謝清淇（下稱謝清淇）於警訊
    時供稱：「至店內消費之客人若有贏分，便以換取新台幣方式來兌換（一比一）
    」、「顧客使用代幣或直接付錢給我，我依金額以一比一開分後，讓顧客把玩，
    顧客如不玩時，依機台面版所累積之分數，仍以一比一之比例向我兌換金錢」等
    語，被告於警訊時亦供稱：「我從八十九年八月八日二十時許開始，我共兌換新
    台幣一百元，由負責人（指謝清淇）從機具內開分記一百分，被查獲時機具內共
    計三百九十分」、「我今與機具對賭贏新台幣二百九十元，尚未兌換財物，即為
    警所查獲」各等語，有各該訊問筆錄在卷可按。按賭博罪之成立，以行為人主觀
    上就其係行為地為公共場合有所認識，並以財物進行偶然勝負之心態實施行為始
    足當之；又賭博標的之財物，並不限於賭博行為之際已現實提出於當場者，即係
    雙方約定之將來給付財物，亦無不可。查本件被告知悉該電子遊戲機係供人賭博
    之機具，並對於其賭博之方式：如有得分可直接向設置該機具之負責人兌換現金
    等情亦知之甚詳，且被告亦自承曾於八十九年三月間至該地賭博，並兌換現金，
    有警訊筆錄在卷可稽。足徵被告對於該地裝置賭博性電動玩具確屬知情，並有意
    以自己之財物進行偶然勝負之心態實施賭博行為，至為顯然。至於現金是否兌換
    ，係賭博雙方約定於停止賭博時，依機台面版所累積之分數交付財物，並不影響
    賭博罪之成立，故本件被告於支付一百元給謝清淇，並經謝清淇自機具開分時，
    即具賭博之犯意，而於開始把玩該機具之過程中，其賭博行為即已完成，有無兌
    換現金，要與賭罪之成立無涉。又被告雖辯稱伊並未見過謝清淇，係為警查獲當
    次把玩時才首次看到謝清淇，故並無與謝清淇達成對賭之意思合致云云，惟查謝
    清淇在其店內設置梭哈單機及其他賭博性遊戲機，供人兌換硬幣把玩，並於押中
    後得一至五十倍不等之彩金，未押中則由機台沒入，或於停止把玩時以一比一之
    方式向謝清淇換取現金。依其機器之設計構造，其輸贏係屬不確定，性質即係以
    機器代替自己與人在公眾得出入之場所賭博，則謝清淇既以機具代替自己與賭客
    對賭，則賭客不論有無見過謝清淇，皆無礙其以該機具進行賭博行為，則被告既
    以機具進行賭博行為，自相當於與謝清淇對賭，而成立賭博罪，本件事證明確，
    被告犯行堪予認定。
二、查被告甲○○在公眾得出入之場所賭博財物，係犯刑法第二百六十六條第一項前
    段普通賭博罪。原審僅以被告未見過謝清淇，謝清淇亦否認於被告前往賭博時曾
    告知可以兌換現金或其他財物，且現場復未查獲張貼把玩客人輸贏所得兌換物品
    名稱、數量或現金之說明，自外觀而言，尚難認被告前往上址賭博玩時，有與謝
    清淇達成賭博意思之合致，或處於隨時知悉可得兌換財物（具賭博性質）之處境
    等情，認被告無賭博之犯行，而為無罪之判決，尚有未洽。上訴人上訴意旨，指
    摘原判決不當，為有理由，應由本院將原判決此部分撤銷改判。爰審酌被告犯罪
    動機、手段、方法、所生危害、犯後態度等一切情狀，量處如主文第二項所示之
    刑，並諭知易服勞役之折算標準示懲。
三、據上論斷，應依刑事訴訟法第三百六十九條第一項前段、第三百六十四條、第二
    百九十九條第一項前段、刑法第二百六十六條第一項前段、第四十二條第二項，
    罰金罰鍰提高標準條例第一條前段、第二條，判決如主文。
本案經檢察官乙○○到庭執行職務。
中      華      民      國　    九十一   年    　 四      月     三十   日
                                    臺灣高等法院臺中分院刑事第六庭
                                          審判長法　官　李　文　雄
                                                法　官　邱　顯　祥
                                                法  官　陳　嘉　雄
右正本證明與原本無異。
不得上訴。
                                                書記官  王　麗　英
中      華      民      國　    九十一   年    　 四      月     三十   日
                                                                        Ｉ
